# 请教陈版主--实物收入如何确认收入

提问人：denghaifu 时间：2016-01-05 20:31:50
公司有一部分实物收入，是厂家用来抵账的，根据公司情况，公司无大仓库，尚在厂家仓库保存，请问这部分是否可以确认收入？另外，确认实物收入需要满足哪些条件？

回答人：chenyiwei
至少需获取抵债协议，对方出具的发票、仓单等物权凭证，证明确已享有或承担了所有权上的主要风险和报酬，并且可以自主支配该批货物；到仓库实地察看货物状态，是否单独设置明显标志，分开存放。在此情况下，可按取得该批货物时原债权的账面价值和该批货物公允价值两者中的较低者对此进行初始计量。

提问人：623336408 时间：2016-01-06 21:04:06
有些疑惑了？陈版，实物抵债的，债权人不是按非现金资产的公允价值初始计量吗？

回答人：chenyiwei
在发生债务重组时，因债权人对债务人让步，抵债资产的公允价值低于债权账面价值，这时才用较低的公允价值入账。其他情况下，可以将债权的账面价值看作取得该资产的成本，暂时不确认该资产的增值收益。

提问人：denghaifu 时间：2016-01-07 17:28:22
假如这批实物是可销售的产品，例如白酒，如果按公允价值入账，那我在出售或其他方式消化这批库存的时候，岂不是基本没有利润了，或者毛利率很低，这样合理吗？

回答人：chenyiwei
这并无不合理之处。